【裁判字號】    89,交聲,116
【裁判日期】    891230
【裁判案由】    聲明異議
【裁判全文】
臺灣臺南地方法院交通事件裁定                    八十九年度交聲字第一一六號
    受處分人    甲○○
    即異議人
    選任辯護人  洪文佐
右列受處分人因違反道路交通管理處罰條例案件，對於交通部公路局嘉義區監理所台
南監理站八十九年六月二十四日所為之南監裁五字第七四○一八七─八八○七一四─
○○二七號裁決處分，聲明異議，本院裁定如左：
    主  文
原處分撤銷。
甲○○汽車駕駛人，駕駛汽車時酒精濃度過量，罰鍰新臺幣陸仟元，並吊扣駕駛執照
陸個月。
    理  由
一、按汽車駕駛人，駕駛汽車酒精濃度過量者，處新台幣六千元以上一萬二千元以下
    罰鍰，並當場禁止其駕駛及吊扣其駕駛執照六個月；並記違規點數三點，惟已受
    吊扣或吊銷駕駛執照處分者，不予記點。道路交通管理處罰條例第三十五條第一
    項第一款、第六十三條第一項第三款、第二項分別定有明文。
二、按本件受處分人即異議人甲○○於民國八十八年六月三十日凌晨一時五十分許，
    酒後駕駛車牌號碼ＫＶ－三七五號貨櫃曳引車，沿國道一號高速公路自台中往高
    雄由北向南方向行駛，途經該公路三二二公里二百四十公尺處前約五十公尺之外
    側車道時，為閃避前方不明物體，竟偏左行駛，又因回轉不及而失控撞毀中央分
    隔帶護欄，並直衝入對向之北上車道，致撞及同路段北上由王振昌駕駛之車牌號
    碼ＮＥ－六０八七號自用小客車，造成異議人曳引車上之貨櫃側翻而壓於前揭自
    用小客車上方，適有蔡志賢駕駛之車牌號ＭＷ－四四七號大營貨車行經同路段北
    上外側車道，亦因煞車不及而追撞該貨櫃曳引車，致車牌號碼ＮＥ－六０八七號
    自用小客車上之駕駛王振昌及乘客曹台安、王林圓（王振昌之妻）因受有頭、胸
    、腹部及四肢多處挫裂傷及壓砸傷併骨折等多發性損傷，當場死亡，乘客王舒怡
    （王振昌之女）則因顱腦損傷合併顱內出血，經送醫後不治死亡，而車牌號ＭＷ
    －四四七號大營貨車上之駕駛蔡志賢受有右臉頰、右耳、右手臂、左手掌及右腳
    膝蓋等傷害，乘客陳慧琪則受有左手骨折、嘴唇擦傷等傷害等情，業經本院刑事
    庭以八十八年度交訴字第二一三號刑事判決判處異議人業務過失致死部分有期徒
    刑一年六月，緩刑四年；酒後駕車公共危險部分則判處無罪，並經臺灣高等法院
    臺南分院以八十九年度交上訴字第六五號判決上訴駁回確定在案。業經本院調閱
    全卷審核無訛，並有該判決書二件在卷可按。
三、經查本件異議人前開過失致死原因係為閃避前方不明物體，而偏左行駛，又因回
    轉不及致失控撞毀中央分隔帶護欄，並直衝入對向之北上車道，以致肇事，與酒
    後駕車並無因果關係，已如前述，核與道路交通管理處罰條例第三十五條第一項
    第一款規定「酒精濃度過量，因而肇事致人重傷或死亡」之要件不符。故原處分
    機關依道路交通管理處罰條例第三十五條第一項第一款吊銷異議人駕駛執照並永
    不得重新考領，尚有未洽，應撤銷原裁定。另異議人案發後測得吐氣所含酒精成
    份達每公升０．二七毫克，有其自行簽名之酒精測試單一紙附於前開刑案之警卷
    內可稽，其已逾道路交通安全規則第一百十四條第二款規定之○．二五毫克上限
    ，自不得駕車。異議人雖辯稱該測試器不準確，應係○．二○毫克云云，惟查異
    議人自承事發前有飲用含酒精成分之維士比，案發後並於測試表上簽名確認，其
    事後始否認該檢測器有誤差云云，應屬事後卸責之詞，不予採信。此部分異議雖
    無理由，惟原裁定既有所不當，應由本院裁定將原處分撤銷，另依道路交通管理
    處罰條例第三十五條第一項前段、第六十三條第一項第三款、第二項，諭知如主
    文第二項所示。
據上論斷，應依道路交通案件處理辦法第二十條前段裁定如主文。
中    華    民    國      八十九      年      十二      月     三十     日
                                臺灣臺南地方法院交通法庭
                                        法  官  張      菁
右正本證明與原本無異
如不服本裁定應於送達後五日內向本院提出抗告狀
                                        書記官  林  木  村
中    華    民    國      八十九      年      十二      月     三十     日


司法院資訊處製作；財團法人民間司法改革基金會備份。
